最高法院刑事判決            一○○年度台上字第四二九六號
上  訴  人  魏紳安
選任辯護人  林萬生律師
上列上訴人因違反毒品危害防制條例案件，不服台灣高等法院台
中分院中華民國一○○年五月四日第二審判決（一○○年度上訴
字第一○八號，起訴案號：台灣南投地方法院檢察署九十八年度
毒偵字第九八一號），提起上訴，本院判決如下：
    主  文
上訴駁回。
    理  由
按刑事訴訟法第三百七十七條規定，上訴於第三審法院，非以判
決違背法令為理由，不得為之。是提起第三審上訴，應以原判決
違背法令為理由，係屬法定要件。如果上訴理由書狀並未依據卷
內訴訟資料，具體指摘原判決不適用何種法則或如何適用不當，
或所指摘原判決違法情事，顯與法律規定得為第三審上訴理由之
違法情形，不相適合時，均應認其上訴為違背法律上之程式，予
以駁回。本件原判決維持第一審論處上訴人魏紳安施用第一級毒
品累犯罪刑之判決，駁回其在第二審之上訴。已詳敘認定犯罪事
實之依據及憑以認定之理由。並依據卷附勘查採證同意書、委託
採集毛髮代號與真實姓名對照表、中山醫學大學附設醫院檢驗科
藥物檢測中心毛髮檢驗結果報告、行政院衛生署管制藥品管理局
函、中山醫學大學附設醫院中港分院函、法務部調查局函等證據
資料，認定上訴人確有原判決事實欄所載施用第一級毒品之犯行
，以上訴人辯稱：可能與施用毒品之謝承勳、吳立軍、吳志明（
下稱謝承勳等人）好友在一起時，誤吸食二手煙所致云云，係不
可採，均已依據卷內資料予以指駁與說明。從形式上觀察，原判
決並無任何違背法令之處。又原判決已說明僅援引通訊監察譯文
，資為認定上訴人施用第二級毒品之證據，上訴意旨謂原判決依
憑通訊監察譯文認定其施用第一級毒品於法有違云云，容有誤會
。再當事人聲請調查之證據，事實審認其無調查之必要，得依刑
事訴訟法第一百六十三條之二第一項規定，以裁定駁回之，或於
判決理由予以說明。原判決業於理由內敘明，上訴人既未能先確
認與謝承勳等人在一起之確實時間、地點，縱謝承勳等人亦證稱
曾於某時施用毒品，且有時上訴人在場，亦不足以證明上訴人毛
髮檢出之嗎啡、六－乙醯嗎啡，濃度分別為163pg/mg、124pg/mg
之反應，係誤吸入謝承勳等人施用毒品時所產生之二手煙所致，
而難為有利於上訴人之認定，以上訴人請求傳喚謝承勳等人調查
，核無必要等由明確，於法尚無不合。上訴意旨未依據卷證資料
，具體指摘原判決如何違背法令，置原判決之論敘於不顧，徒對
原審採證認事及其他自由裁量職權行使，任意指摘，難謂已符合
首揭法定上訴要件。其上訴違背法律上之程式，應予駁回。
據上論結，應依刑事訴訟法第三百九十五條前段，判決如主文。
中    華    民    國  一○○  年    八    月    四    日
                      最高法院刑事第十一庭
                          審判長法官  陳  世  淙  
                                法官  陳  東  誥  
                                法官  何  菁  莪  
                                法官  施  俊  堯  
                                法官  韓  金  秀  
本件正本證明與原本無異
                                      書  記  官  
中    華    民    國  一○○  年    八    月    八    日
                                                      K